【裁判字號】    95,重訴,16
【裁判日期】    970425
【裁判案由】    違反銀行法等
【裁判全文】
臺灣臺南地方法院刑事判決              95年度重訴字第16號
公  訴  人  臺灣臺南地方法院檢察署檢察官
被      告  甲○
被      告  戊○○
共      同
選任辯護人  吳永茂律師
上列被告因違反證券投資信託及顧問法案件，檢察官提起公訴（
96年度偵字第4689號、第4996號、第5326號、9513號、第9934號
）後，聲請改依協商程序而為判決，本院合議庭裁定由受命法官
獨任進行認罪協商程序，判決如下：
    主  文
甲○、戊○○共同經營全權委託投資業務，對客戶為詐欺行為，
各處有期徒刑壹年，併科罰金新臺幣壹佰貳拾萬元，罰金如易服
勞役，均以陸個月之日數比例折算，均減為有期徒刑陸月，併科
罰金新臺幣陸拾萬元，罰金如易服勞役，均以陸個月之日數比例
折算，均緩刑貳年。
    事實及理由
一、犯罪事實：引用起訴書之記載（如附件）。
二、證據：
（一）被告甲○、戊○○於警訊、檢察官偵查中，及本院審理時
      之自白。
（二）證人即共同被告甲○、戊○○、丙○○、乙○○、丁○○
      等之證詞。
（三）卷附聖堡威廉國際投資顧問股份有限公司公司基本資料查
      詢2份、法務部調查局北部地區機動工作組搜索扣押筆錄
      、扣押物品目錄表各1份、公司登記資料2份、匯款及收據
      1份、合約書41份、公司組織章程1份、公司簡介5份、利
      息及獎金發放明細1份、投資明細1份、投資信昌電損益統
      計表1份、開幕講稿2張、利息及獎金發放明細1份、會員
      資料1份、「精確」股票買賣統計表1份、戊○○文件資料
      1份、買賣報告書1份、業獎金發放時間表1份、國際財富
      公司簡介1份、作業準則1份、業務統計表1份、存摺影本1
      份、利息發放明細1份、名片2頁、會議紀錄1份、票據明
      細表1份、營業員日報表2份、文件資料1份、交易明細表
      6份、日報表3份、個人股票交易明細1份、電話連絡表5張
      、光碟資料7片；以及丙○○透過奇摩網站下達不實之股
      票交易指令及各項政策指示之網頁下載資料、丙○○吸金
      集團有關「夏日脈動」代操信昌電子之買賣紀錄、「夏日
      脈動」代操信昌電子之作戰單位時間表資料、代操業務推
      廣之Q&A、全泰證券開戶日報表各1冊。
三、本件經檢察官與被告等於審判外達成協商之合意且，被告等
    已認罪，其合意內容為：（一）被告甲○、戊○○願受科刑
    範圍均為有期徒刑1年，併科罰金新臺幣120萬元，均減為有
    期徒刑6月，併科罰金新臺幣60萬元，均緩刑2年之宣告。（
    二）被告甲○、戊○○願向指定之公益團體蔣揚慈善基金會
    各支付新臺幣30萬元。經查，上開協商合意並無刑事訴訟法
    第455條之4第1項所列情形之一，檢察官聲請改依協商程序
    而為判決，本院爰不經言詞辯論，於協商合意範圍內為協商
    判決，合予敘明。
四、按被告等行為後，刑法於95年7月1日修正施行，依修正後刑
    法第2條第1項：「行為後法律有變更者，適用裁判時之法律
    。但裁判前之法律有利於行為人者，適用最有利於行為人之
    法律。」之規定，則：
（一）修正後刑法第28條關於成立共同正犯之標準，將原來共同
      正犯之共同「實施」犯罪，改為共同「實行」犯罪，排除
      完全未參與犯罪相關行為實行之「陰謀共同正犯」及「預
      備共同正犯」，修正後之共同正犯之可罰性要件之範圍雖
      已限縮，但無礙於共謀正犯之成立，適用修正前之法律，
      對於被告等並無不利。
（二）修正後刑法刪除第55條關於牽連犯之規定，依修正前即被
      告行為時之規定，應從一重罪處斷；而修正後之刑法既已
      刪除牽連犯之規定，則所犯上述各罪應依數罪併罰之規定
      分論併罰。比較新舊法之規定，修正後之規定並非較有利
      於被告等。
（三）被告等行為時刑法第42條第2項前段規定：「易服勞役以1
      元以上3元以下折算1日。」，及修正前罰金罰鍰提高標準
      條例第2條前段（現已刪除），易科罰金應就其原定數額
      提高為100倍折算1日等規定，本件被告等行為時之易科罰
      金折算標準，最高應以銀元300元即新臺幣900元折算1日
      。惟95年年7月1日修正公布施行之刑法第42條第3項前段
      規定：「易服勞役以新臺幣1,000元、2,000元或3,000元
      折算1日。」，比較修正前後之易服勞役折算標準，以修
      正後之規定，較有利於被告等；且同法條第3項，修正後
      刑法之易服勞役折算之最高日數為1年，較之修正前之6個
      月，仍以修正前之規定較有利於被告等。
（四）綜上新舊法比較，以適用修正前之刑法較有利於被告等。
五、核被告甲○、戊○○所為，均係違反證券投資信託及顧問法
    第105條第2項經營全權委託投資業務，對客戶為詐欺行為罪
    、同法第107條第1款未經主管機關許可，經營全權委託投資
    業務罪。所謂經營業務，係以反覆從事同種類之事務為目的
    之社會活動，當然含有反覆實施之性質，與行為後侵害狀態
    繼續之即成犯不同，應為實質一罪。查被告等自94年7月1日
    起至95年3月7日止，為上開之犯行，乃一經常性提供服務之
    社會活動，當然含有反覆實施之性質，應僅論以實質一罪；
    且其等所犯上開二罪間，有方法結果之牽連關係，應依修正
    前刑法第55條規定，從一重之經營全權委託投資業務，對客
    戶為詐欺行為罪。另被告2人上開所犯，均發生在96年4月24
    日前，且所犯罪名及宣告刑，均合於中華民國96年罪犯減刑
    條例減刑要件，爰減其刑。
六、應適用之法條：刑事訴訟法第455條之4第2項、第455條之8
    、第454條第2項，證券投資信託及顧問法第105條第2項、第
    107條第1款，刑法第2條第1項、第11條前段、修正前刑法第
    28條、第55條、第42條第3項，中華民國96年罪犯減刑條例
    第2條第1項第3款、第7條。
七、附記事項：被告甲○、戊○○均應向蔣揚慈善基金會支付新
    臺幣30萬元（已支付）。
八、本判決除有刑事訴訟法第455條之4第1項第1款、第2款、第
    4款、第6款、第7款所定情形之一，或違反同條第2項規定者
    外，不得上訴。
九、如不服本件判決，得自收受判決送達之日起10日內，向本院
    提出上訴書狀，上訴於第二審法院。
中    華    民    國    97    年    4     月    25    日
                  刑事第十二庭  法  官  魏玉英
以上正本證明與原本無異。
如不服本判決應於收受本判決後10日內向本院提出上訴書狀，並
應敘述具體理由。如未敘述上訴理由者，應於上訴期間屆滿後20
日內向本院補提理由書狀（均須按他造當事人之人數附繕本）「
切勿逕送上級法院」。
                                書記官  曾盈靜
中    華    民    國    97    年    4     月    28    日
附錄本案論罪科刑法條全文
證券投資信託及顧問法第105條
經營證券投資信託業務或基金保管業務，對公眾或受益人違反第
8條第1項規定者，處3年以上10年以下有期徒刑，得併科新臺幣1
千萬元以上2億元以下罰金。
經營證券投資顧問業務、全權委託投資業務、全權委託保管業務
或其他本法所定業務，對公眾或客戶違反第8條第1項規定者，處
1年以上7年以下有期徒刑，得併科新臺幣5千萬元以下罰金。
違反前二項規定，因犯罪所得財物或財產上利益，除應發還被害
人或第三人外，不問屬於犯罪行為人與否，沒收之。如全部或一
部不能沒收時，追徵其價額或以其財產抵償之。
證券投資信託及顧問法第107條
有下列情事之一者，處5年以下有期徒刑，併科新臺幣1百萬元以
上5千萬元以下罰金：
一、未經主管機關許可，經營證券投資信託業務、證券投資顧問
    業務、全權委託投資業務或其他應經主管機關核准之業務。
二、違反第16條第1項規定，在中華民國境內從事或代理募集、
    銷售境外基金。


司法院資訊處製作；財團法人民間司法改革基金會備份。
